臺灣新北地方法院民事裁定
111年度抗字第106號
抗  告  人  陳月蓉  
相  對  人  第一商業銀行股份有限公司

法定代理人  邱月琴  
上列當事人間請求拍賣抵押物事件，抗告人對於民國111年5月16
日本院111年度司拍字第153號裁定提起抗告，本院裁定如下：
    主  文
抗告駁回。
抗告程序費用新臺幣1,000元由抗告人負擔。
    理  由
一、按抵押權人於債權已屆清償期而未受清償者，得聲請法院拍
    賣抵押物，就其賣得價金而受清償，民法第873 條定有明文
    。上開規定，於最高限額抵押權準用之，亦為民法第881 條
    之17所明定。又抵押權人依此規定聲請拍賣抵押物，係屬非
    訟事件，法院所為准駁之裁定，無確定實體法上法律關係存
    否之效力，只須從形式上審查其抵押權已經依法登記，且抵
    押債權已屆清償期而未受清償，法院即應為准許拍賣抵押物
    之裁定；至其抵押權或所擔保之債權是否確係存在等實體事
    項，並非法院於拍賣抵押物事件中所得審查，是對於實體上
    法律關係有爭執之人，為求保護其權利，僅得另行提起訴訟
    ，以求解決，不得於聲請法院拍賣抵押物事件程序中加以爭
    執或提起抗告請求不准拍賣，而阻止抵押權之實行（最高法
    院51年度第5 次民刑庭總會會議決議、51年台抗字第269號
    判例要旨參照）。
二、查相對人於原審主張：抗告人於民國109年11月16日以原裁
    定附表所示之不動產（下稱系爭不動產）設定最高限額抵押
    權（下稱系爭抵押權）予相對人，以擔保抗告人對相對人之
    借款、信用卡等債務。嗣相對人於109年11月23日向相對人
    借款4筆，總金額為新臺幣（下同）616萬元。前開借款還款
    期限雖尚未屆至，但抗告人自111年1月23日起即未依約攤還
    本息，尚欠抗告人本息5,986,013元暨約定之利息、違約金
    ，經相對人以書面向抗告人催告仍未獲履行，是依抗告人所
    立借據第9條第1款、第10條第1款約定，抗告人已失期限利
    益，所有借款視為全部到期，為此，依法聲請拍賣系爭不動
    產以資受償乙情，業據提出系爭不動產土地、建物改良抵押
    權設定契約書、他項權利證明書、其他約定事項、系爭不動
    產土地、建物登記第二類謄本、借據、條款變更約定書、放
    款戶授信明細、催告函暨回執聯等件影本為證（原審卷第7
    至35頁）。依相對人所提出之前開證據資料為形式上審查，
    系爭抵押權業經依法登記，且相對人所主張之債權確已屆清
    償期而未受清償，是原審為准許拍賣抵押物之裁定，核無不
    合。
三、抗告意旨固稱：系爭不動產係抗告人辛苦購買，因疫情影響
    導致繳款不正常，本人有誠意想與相對人溝通，但相對人不
     予理會，請給予機會，會把拖欠的繳清，日後按時繳款云
    云。惟抗告人上開所陳並未否認系爭抵押權之設定及其積欠
    之借款金額業已屆期等情，至其得否請求延期清償，乃屬實
    體上之問題，自應由抗告人另循其他途徑以資解決，非本件
    非訟事件程序得以審究，是其抗告為無理由，應予駁回。
四、依非訟事件法第46條、第21條第2項，民事訴訟法第495條之
    1第1項、第449條第1項、第95條、第78條，裁定如主文　　
中　　華　　民　　國　　111 　年　　6 　　月　　23　　日
                  民事第四庭    法　官　古秋菊
以上正本證明與原本無異
如不服本裁定，僅得於收受本裁定正本送達後10日內，委任律師
為代理人，並以適用法規顯有錯誤為理由，向本院提出再抗告狀
（須附繕本及繳納再抗告裁判費新台幣1,000元）。
中　　華　　民　　國　　111 　年　　6 　　月　　24　　日
                                 書記官　劉馥瑄